【裁判字號】    89,再,73
【裁判日期】    900129
【裁判案由】    聲請再審
【裁判全文】
臺灣高等法院臺南分院民事裁定  八十九年度再字第七三號   Ｋ
      聲  請  人  乙  ○  ○
                  丙  ○  ○
      相  對  人  甲  ○  ○
右當事人間請求給付票款強制執行聲明異議事件，聲請人對於中華民國八十九年九月
十九日本院確定裁定（八十九年度抗字第四二六號）聲請再審，本院裁定如左：
      主      文
聲請駁回。
聲請訴訟費用，由聲請人負擔。
      理      由
一、本件再審聲請人主張：原確定裁定以「（原審以）債權人台灣省合作金庫表示反
    對抗告人之應買，並參酌系爭土地業已上漲之情況而駁回抗告人之請求」，「足
    認修法後，農地購買資格變更有意競標者眾，本件不動產確有上漲之情形，然抗
    告人迄未舉出該土地之價值並無上漲之因素及證據」，而不准再審聲請人之承買
    。惟查聲請人互為應買人及債權人，對於應買與否均無異詞，而對土地之上漲有
    無，即更無憑估之必要，況酌以其他債權人亦認無上漲之情，殊不容以聲請人無
    法舉證，而疏未酌及其他債權人供述無上漲之證據，顯有再審訊之必要等語。
二、按「依第四百六十六條不得上訴於第三審法院之事件，除前條規定外，其經第二
    審確定之判決，如就足影響於判決之重要證物，漏未斟酌者，亦得提起再審之訴
    」，民訴訴訟法第四百九十七條定有明文。查本件確定裁定係以抗告為無理由而
    駁回之者，依同法第四百八十六條第二項之反面解釋，因不得再抗告而確定，並
    非依同法第四百八十四條所定不得上訴於第三審法院之事件，其第二審法院所為
    裁定不得抗告，因而確定者，有該確定裁定附卷可稽，故無準用此條再審事由之
    餘地。
三、次按當事人發見未經斟酌之證物或得使用該證物者，得以再審之訴對於確定終局
    判決聲明不服。但以如經斟酌可受較有利益之裁判者為限。民事訴訟法第四百九
    十六條第一項第十三款定有明文。又所謂當事人發見未經斟酌之證物或得使用該
    證物，係指在前訴訟程序不知有該證物，現始知之，或雖知有此而不能使用，現
    始得使用者而言，最高法院三十二年上字第一二四七號亦著有判例。查本件聲請
    人於抗告時，已經主張「本件九位債權人中亦僅台灣省合作金庫對抗告人之應買
    有意見，其餘八位債權人及債務人則無意見，故本件不動產並無價格確已上漲之
    情形或無價格確已上漲之證據」，有其所提出之確定裁定影本二件可憑，已無所
    謂發現或得使用之可言，且執行法院依強制執行法第九十五條第一項規定詢問債
    權人及債務人之意見，也非此處所謂之證物，故亦不符此項再審之要件。
四、據上論結，本件聲請再審依法無據，為無理由，應予駁回。爰依民事訴訟法第九
    十五條、第八十五條第一項前段裁定如主文所示。
中      華      民      國    九十      年      一      月    二十九    日
                                    臺灣高等法院臺南分院民事第三庭
~B1審判長法官  林    輝    雄
~B2      法官  王    明    宏
~B3      法官  高    明    發
右為正本係照原本作成。
不得抗告。
中      華      民      國    九十      年      二      月      一      日
~B法院書記官  蕭    奎    璋


司法院資訊處製作；財團法人民間司法改革基金會備份。
